---
title: "04_Tables"
author: "Braulio Arteaga"
date: "`r Sys.Date()`"
output:
  html_document:
    toc: true
    toc_depth: 4
    theme: united
toc-title: "Tabla de contenido"
---
```{r setup, include = FALSE}
knitr::opts_chunk$set(eval = F, echo = T,
                      results = "hide", error = F, warning = F, message = F)
```

## 1. Librerías

Llamando a las librerías que se utilizarán:
```{r}
library(tidyverse)
library(skimr)
library(xlsx)
```


## 2. Directorio de trabajo

Se establece el directorio de trabajo:
```{r}
main_directory <-  "C:/Users/braul/Desktop/02_projects/01_GITHUB/Excess_Mort"

input   <- paste(main_directory, sep="", "/03_Second_Stage/Generate database/2.output_db") 
output  <- paste(main_directory, sep="", "/6. Output")
figures <- paste(output, sep="", "/figures")
tables  <- paste(output, sep="", "/01_Descriptive_analysis/tables/02_output")
moran   <- paste(output, sep="", "/test_moran_global")
```


## 3. Importación

```{r}
men_full_2020   <- readRDS(file.path(input, "db_men_fulldim_2020.rds"))
women_full_2020 <- readRDS(file.path(input, "db_women_fulldim_2020.rds"))
men_full_2021   <- readRDS(file.path(input, "db_men_fulldim_2021.rds"))
women_full_2021 <- readRDS(file.path(input, "db_women_fulldim_2021.rds"))
```


```{r}
men_full_2020_21 <- rbind(men_full_2020   %>% dplyr::select(reg, prov, year, week, sex, group_age, n, E, low, upp, date), 
                          men_full_2021    %>% dplyr::select(reg, prov, year, week, sex, group_age, n, E, low, upp, date)) %>% 
                    filter(between(date, as.Date("2020-03-02"), as.Date("2021-02-22")))

women_full_2020_21 <- rbind(women_full_2020   %>% dplyr::select(reg, prov, year, week, sex, group_age, n, E, low, upp, date), 
                            women_full_2021   %>% dplyr::select(reg, prov, year, week, sex, group_age, n, E, low, upp, date)) %>% 
                      filter(between(date, as.Date("2020-03-02"), as.Date("2021-02-22")))


```




## 4. Tablas
### 4.1. Tabla 1

Creando partes de la tabla (total, hombres y mujeres):

```{r}
men_2020_21_table1  <-   men_full_2020_21  %>% group_by(reg) %>% summarise(Total_men  = sum(n), 
                                                                        E_men      = round(sum(E)), 
                                                                        Excess_men = round(sum(n) - sum(E)), 
                                                                        Upp_men    = round(sum(n) - sum(low)), 
                                                                        Low_men    = round(sum(n) - sum(upp))) %>% 
                                                                 bind_rows(summarise(., across(where(is.numeric), sum),
                                                                                     across(where(is.character), ~"PERÚ"))) %>%
                                                                 mutate(Excess_men1     = paste(round(Excess_men)," (",round(Low_men), " ","to",
                                                                                             " ", round(Upp_men),")", sep =""), 
                                                                        Excess_men_perc = round((Total_men-E_men)/E_men,3), 
                                                                        Excess_rate_men = round((Total_men-E_men)/Total_men,3) ) 


women_2020_21_table1  <- women_full_2020_21 %>% group_by(reg) %>% summarise(Total_women  = sum(n), 
                                                                      E_women      = round(sum(E)), 
                                                                      Excess_women = round(sum(n) - sum(E)), 
                                                                      Upp_women    = round(sum(n) - sum(low)), 
                                                                      Low_women    = round(sum(n) - sum(upp))) %>% 
                                                                  bind_rows(summarise(., across(where(is.numeric), sum),
                                                                                         across(where(is.character), ~"PERÚ"))) %>%
                                                                  mutate(Excess_women1     = paste(round(Excess_women)," (",round(Low_women), " ","to",
                                                                                                 " ", round(Upp_women),")", sep =""), 
                                                                         Excess_women_perc = round((Total_women-E_women)/E_women,3), 
                                                                         Excess_rate_women = round((Total_women-E_women)/Total_women,3)  ) 


both_2020_21_table1 <- rbind(men_full_2020_21   %>% dplyr::select(reg, prov, year, week, sex, group_age, n, E, low, upp), 
                             women_full_2020_21 %>% dplyr::select(reg, prov, year, week, sex, group_age, n, E, low, upp))  %>%  group_by(reg) %>%  
                                                           summarise (Total  = sum(n), 
                                                                      E_grl  = round(sum(E)), 
                                                                      Excess = round(sum(n) - sum(E)), 
                                                                      Upp    = round(sum(n) - sum(low)), 
                                                                      Low    = round(sum(n) - sum(upp))) %>% 
                                                           bind_rows(summarise(., across(where(is.numeric), sum),
                                                                                  across(where(is.character), ~"PERÚ"))) %>%
                                                           mutate(Excess1     = paste(round(Excess)," (",round(Low), " ","to",
                                                                                          " ", round(Upp),")", sep =""), 
                                                                  Excess_perc = round((Total - E_grl)/E_grl,3), 
                                                                  Excess_rate = round((Total - E_grl)/Total,3) ) 
```

Obteniendo la tabla 1 (versión 1):
```{r}
table1_2020_21_v1    <- both_2020_21_table1 %>% dplyr::select(-c(Excess, Low, Upp)) %>% 
                        left_join(men_2020_21_table1   %>%  dplyr::select(-c(Excess_men,   Low_men, Upp_men)), by = c("reg" = "reg"))     %>% 
                        left_join(women_2020_21_table1 %>%  dplyr::select(-c(Excess_women, Low_women, Upp_women)), by = c("reg" = "reg")) %>%
                        rename(Abs_excess = Excess1, Abs_excess_men = Excess_men1, Abs_excess_women = Excess_women1, Relative_excess = Excess_perc,   
                               Relative_excess_men  = Excess_men_perc, Relative_excess_women = Excess_women_perc )

colSums(is.na(table1_2020_21_v1))
```


Obteniendo la tabla 1 (versión 2):
```{r}
table1_2020_21_v2    <- both_2020_21_table1 %>% dplyr::select(-c(Excess1)) %>% 
                        left_join(men_2020_21_table1   %>%  dplyr::select(-c(Excess_men1))  , by = c("reg" = "reg")) %>% 
                        left_join(women_2020_21_table1 %>%  dplyr::select(-c(Excess_women1)), by = c("reg" = "reg")) %>% 
                        rename(Abs_excess = Excess, Abs_excess_men = Excess_men, Abs_excess_women = Excess_women, Relative_excess = Excess_perc,   
                               Relative_excess_men  = Excess_men_perc, Relative_excess_women = Excess_women_perc )

colSums(is.na(table1_2020_21_v2))
```


### 4.2. Tabla 2 
Creando la tabla 2:
```{r}
table2_2020_2021        <-      rbind(men_full_2020_21   %>%  dplyr::select(reg, prov, year, week, sex, group_age, n, E, low, upp), 
                                      women_full_2020_21 %>%  dplyr::select(reg, prov, year, week, sex, group_age, n, E, low, upp)) %>% 
                                group_by(year, group_age, sex) %>% summarise(Excess_Deaths = round(sum(n) - sum(E)), 
                                                                             N = sum(n),
                                                                             E = round(sum(E))) %>% 
                                                                   bind_rows(summarise(., across(where(is.numeric), sum),
                                                                                          across(where(is.character), ~"all"))) %>% 
                                                                   mutate(Age_Group = case_when(group_age ==  "40_less" ~ "0-40", 
                                                                                                group_age ==  "41_60" ~   "41-60", 
                                                                                                group_age ==  "61_80" ~   "61-80",
                                                                                                group_age ==  "81_more" ~ "Older-81",
                                                                                                TRUE ~ group_age), 
                                                                          Period = year,
                                                                          Sex    = factor(sex, levels = c("MASCULINO", "FEMENINO", "all"), labels = c("Men", "Women", "All")),
                                                                          Excess_Deaths_N  = round(Excess_Deaths/N,2), 
                                                                          Excess_Deaths_E = round(Excess_Deaths/E,2)) %>% 
                                                                   ungroup %>% 
                                                                   dplyr::select(Period, Sex, Age_Group, Excess_Deaths, E, N,
                                                                                 Excess_Deaths_E, Excess_Deaths_N) %>% 
                                                                   arrange(Period, Age_Group, Sex)
``` 


### 4.3. Tabla 3 (2020 y 2021)
Creando insumo principal de la tabla 3
```{r}
       variables <- c("reg", "prov", "sex", "group_age", "week", "year", "date", 
                      "n", "population", "group_age_40_less", "group_age_41_60", 
                      "group_age_61_80", "group_age_81_more", "pr_edu_inf_25",
                      "pr_no_bl_mz", "pr_liv_oth_distr", "pr_edu_oth_distr", "pr_insu", 
                      "pr_one_hab", "INEI_prop_No_techo_concreto", "pr_obes", "pr_tos")
table3_2020_2021  <- rbind(women_full_2020_21 %>% mutate (pr_obes = as.numeric(NA), pr_tos = as.numeric(NA)) %>% dplyr::select(all_of(variables)), 
                           men_full_2020_21   %>% mutate (pr_obes = as.numeric(NA), pr_tos = as.numeric(NA)) %>% dplyr::select(all_of(variables))) 
```

Elaborando la tabla 3
```{r}
skim <- skim_with(numeric = sfl(max = ~ max(., na.rm = TRUE), min = ~ min(., na.rm = TRUE)), append = TRUE)

table3 <- table3_2020_2021 %>% dplyr::select(n, pr_edu_inf_25,pr_no_bl_mz, pr_insu, 
                                             pr_liv_oth_distr, pr_edu_oth_distr, pr_one_hab, 
                                             INEI_prop_No_techo_concreto, pr_obes, pr_tos)  %>%  
                               skim() %>% 
                               mutate(Variable = case_when(skim_variable == "n" ~ "Number of deaths",
                                                           skim_variable == "pr_edu_inf_25"               ~ "Prp. of  25 year people  with only school completed", 
                                                           skim_variable == "pr_no_bl_mz"                 ~ "Prp. of people neither mestizo nor white", 
                                                           skim_variable == "pr_insu"                     ~ "Prp. of insured people", 
                                                           skim_variable == "pr_liv_oth_distr"            ~ "Prp. of people who have moved house", 
                                                           skim_variable == "pr_edu_oth_distr"            ~ "Prp. of people with educational centers in another district", 
                                                           skim_variable == "pr_one_hab"                  ~ "Prp. of household with only one hab", 
                                                           skim_variable == "INEI_prop_No_techo_concreto" ~ "Prp. of households without a concrete roof", 
                                                           skim_variable == "pr_obes"                     ~ "Prp. of people with obesity ",
                                                           skim_variable == "pr_tos"                      ~ "Prp. of people with tos",
                                                           TRUE ~ "F")) %>% 
                               dplyr::select(-c(skim_variable, numeric.hist, skim_type,n_missing, complete_rate, numeric.p0, numeric.p100)) %>% 
                               relocate(Variable, numeric.mean,numeric.p50, numeric.sd, numeric.min, numeric.max, .before = numeric.p25) %>%
                               rename(Mean = numeric.mean, Standard_deviation = numeric.sd,
                                      Percentile_25th = numeric.p25, Median = numeric.p50,
                                      Percentile_75th = numeric.p75,
                                      Maximum = numeric.max, Minimum = numeric.min) %>% 
                               mutate_each(funs(round(.,2)),2:8)
                              
```



## 5. Exportación de tablas

```{r}  
saveRDS    (table1_2020_v1, file.path(tables, "table1_2020_v1.rds"))
#write.xlsx(table1_2020_v1, file.path(tables, "table1_2020_v1..xlsx"))

saveRDS    (table1_2021_v1,   file.path(tables, "table1_2021_v1.rds"))
#write.xlsx(table1_2021_v1, file.path(tables, "table1_2021_v1..xlsx"))

saveRDS    (table1_2020_v2,   file.path(tables, "table1_2020_v2.rds"))
#write.xlsx(table1_2020_v2, file.path(tables, "table1_2020_v2..xlsx"))

saveRDS    (table1_2021_v2,   file.path(tables, "table1_2021_v2.rds"))
#write.xlsx(table1_2021_v2, file.path(tables, "table1_2021_v2..xlsx"))

saveRDS    (table2_2020_2021, file.path(tables, "table2_2020_2021.rds"))
#write.xlsx(table2_2020_2021, file.path(tables, "table2_2020_2021..xlsx"))

#saveRDS    (table3,           file.path(tables, "table3_2020_2021.rds"))
#write.xlsx (table3,           file.path(tables, "table3_2020_2021..xlsx"))

```
