---
title: "03_INLA_restantes"
author: "Et al"
date: "30/3/2022"
output: html_document
---


# 1. Packages 

```{r,message=F,warning=F}
library(tidyverse) # Tools for data manipulation 
library(innovar)   # Peru map 
library(INLA)      # Modelling second stage 
library(sf)
library(sp)
library(spdep)
library(inlabru)   # First stage of methods
library(lubridate) # Date data manipulation 
library(recipes)   # Generate Dummy's 
library(tictoc)
# para instalar INLA install.packages("INLA",repos=c(getOption("repos"),INLA="https://inla.r-inla-download.org/R/stable"), dep=TRUE) 
```


# 2. Directory

```{r,echo=F,message=F,warning=F}
main   <- "C:/Users/braul/Desktop/02_projects/01_GITHUB/Excess_Mort/03_Second_Stage/Generate database"
input  <- paste(main, sep = "", "/2.output_db")
output <- "C:/Users/braul/Desktop/05_volunteers/Vol01_InnovaLab/03_excess_mortality/db_SINADEF/5. 2da_etapa/03_output"
```


# 3. Choose the dataset 

# HOMBRES 
```{r,echo=F,message=F,warning=F}
db_men_fulldim_2021    <-readRDS (file.path(input, "db_men_fulldim_2021.rds"))  # bd men 2020  and women 2020 ( Jesus )      | men 2021   / women 2021 (Braulio)
```

# MUJERES 
```{r,echo=F,message=F,warning=F}
db_women_fulldim_2021  <-readRDS (file.path(input, "db_women_fulldim_2021.rds"))  # bd men 2020  and women 2020 ( Jesus )      | men 2021   / women 2021 (Braulio)
```



```{r}
source("excess_functions.R")

peru.shp    <-readRDS(file.path(main, "peru_prov.rds"))
# Creating the neighborhood structure
peru.adj    <- poly2nb(peru.shp)
# Spatial weights
W.peru      <- nb2mat(peru.adj, style = "W")
```



# 4. Advance by dimensions
0. DUMMIES POR CORTES HORARIOS 

Theory driven :  NO SON EXCLUYENTES
  1. temporal            rw1 rw2
  2. espacial            bym
  3. climatologica       rw1 rw2  (Knots)
  4. socio/economica     # 6 dimensiones

Data driven
  1. signo 
  2. dic / waic (modelo general)
  
Nota: Avisar si no converge (warning) y así ver la posibilidad de "potenciar" el modelo  
  
  
# HOMBRES ---------------------------------------------------------------------  
## 4.4. Dimension temporal/espacial/clima/scioeconómica
```{r,echo=F,message=F,warning=F}
list_excess_m_7.n.1.0 <- c( 
    
          formula =  n ~      group_age_41_60                     +
                              group_age_61_80                     +
                              group_age_81_more                   +
                              f(week,model="rw1")                 +  #rw1/rw2
                              f(inla.group(prcp),model="rw1")     +  #rw1/rw2
                              f(inla.group(temp),model="rw1")     +  #rw1/rw2
                              f(id.sp,model="bym",graph=W.peru)   +  #bym                  (/ besagproper)
                              education_dim                       +       
                              demographics_dim                    +  
                              house_charact_dim_1                 +
                              dynamic_population_dim_1            +
                              economic_dim_4                      +
                              health_population_status_dim_6        

          
              )

names(list_excess_m_7.n.1.0) <- list_excess_m_7.n.1.0



# 4.1. Modelado
tic()

test_excess_7.n.1.m <- list_excess_m_7.n.1.0 %>% 
                             purrr::map(~inla.batch.predict.bru.safe(formula = .,
                                                             dat1 = db_men_fulldim_2021)) # men women
toc()


# 4.2. Exportación
tic()
saveRDS(test_excess_7.n.1.m, file.path(output,"test_excess_2023_6_n_1_0_excess_m_2021.rds")) #m for men / wm for women
toc()
```

## 4.4.1 Análisis
```{r}
summary(test_excess_7.n.1.m[[3]]) #dic (menor valor es el mejor modelo en términos absolutos)
summary(test_excess_7.n.1.m[[3]])$dic$dic
```


`






# MUJERES ---------------------------------------------------------------------  
## 4.4. Dimension temporal/espacial/clima/scioeconómica
```{r,echo=F,message=F,warning=F}
list_excess_w_7.n.1.0 <- c( 
          formula =  n ~      group_age_41_60                     +
                              group_age_61_80                     +
                              group_age_81_more                   +
                              f(week,model="rw1")                 +  #rw1/rw2
                              f(inla.group(prcp),model="rw1")     +  #rw1/rw2
                              f(inla.group(temp),model="rw1")     +  #rw1/rw2
                              f(id.sp,model="bym",graph=W.peru)   +  #bym                  (/ besagproper)
                              education_dim                       +       
                              demographics_dim                    +  
                              house_charact_dim_2                 +
                              dynamic_population_dim_2            +
                              economic_dim_6                      +
                              geographic_dim_1                    +
                              health_system_status_dim_6                        
          )



names(list_excess_w_7.n.1.0) <- list_excess_w_7.n.1.0


# 4.1. Modelado
tic()

test_excess_7.n.1.w <- list_excess_w_7.n.1.0 %>% 
                             purrr::map(~inla.batch.predict.bru.safe(formula = .,
                                                             dat1 = db_women_fulldim_2021)) # men women
toc()


# 4.2. Exportación
tic()
saveRDS(test_excess_7.n.1.w, file.path(output,"test_excess_2023_6_n_1_0_excess_w_2021.rds")) #m for men / wm for women
toc()
```





## 4.4.1 Análisis
```{r}
summary(test_excess_7.n.1.w[[1]]) #dic (menor valor es el mejor modelo en términos absolutos)
summary(test_excess_7.n.1.w[[1]])$dic$dic
```




